Raul Santos Chañe Muñoz

DATA SCIENTIST · FLECTRONIC ENGINEER · DATA ANALYST

□ (+51) 901238294 | ☑ rchane.munoz@gmail.com | 🏕 dsraul.github.io | ☑ DsRaul | 🛅 raul-cm

"Be the change that you want to see in the world."

Presentación

Hola Soy Ingeniero electrónico enfocado en transición a ciencia de datos. Poseeo 2 años de experiencia en automatización industrial resolviendo problemas analíticamente y sistematicamente. Tengo solida base en Python, SQL, Power BI y Azure.

Entusiasta por seguir creciendo en habilidades de analítica y machine learning. Altamente motivado para sumar valor desde el inicio en roles de análisis de datos Jr. Mis estudios en ingeniería y cursos en programación e inteligencia de negocios me dan un perfil único para tener éxito en análisis de datos

Habilidades

Herramientas Python · SQL · Excel/VBA · PowerBI · Azure Cloud

Programación Jupyter · Numpy · Pandas · Scikit-learn

Tecnicas ML Data cleaning · Regression (Linear, Multiple-Linear, Polynomial) · Classification (SVM, Random Forest) · Clustering (K-Means)

Idiomas Ingles Intermedio

Formación Académica

Universidad Nacional de San Agustin

Arequipa, Peru

INGENIERIA ELECTRONICA Mar. 2014 - Jul. 2019

 Base de datos, Estadística, Programación Python, Arquitectura Nube, Automatización industrial, instrumentación, Programacion PLC, Sistemas de control.

Instituto Coder House Buenos Aires, Argentina

DATA SCIENCE Abr. 2022 - Febr. 2023

• Python, SQL, MS Excel, Power BI, Visualización de datos, Estadística, Modelos de machine Learning

Projectos_

Perdida de clientes por abandono Telecomunicaciones

DsRaul

SE CONCLUYE: LAS PERDIDAS DE CLIENTES EN EL ÁREA DE TELECOMUNICACIONES ES POR TIPO DE CONTRATO QUE SE REALIZA

Set. 2023

- Se realizo una carga de data de .csv, limpieza de data para su posterior procesamiento.
- · Se aplico algoritmos de regresion Logistica, randon forest, SVM. Se manejo librerias pandas, numpy Matplotlib, sklearn

Mantenimiento Predictivo Turbofan

DsRaul

El objetivo es predecir la vida útil restante (RUL) de cada motor en el conjunto de datos de prueba.

Dec. 2022

- Se realizo limpieza de data, se realizo correlacion para identificar que variables son de gran impacto para el modelo
- Se aplico algoritmos de regresion lineal multiple. Se manejo librerias pandas, numpy Matplotlib, sklearn, seaborn

Experiencia Profesional

MINERA YANAQUIHUA S.A.C.

Areguipa, Peru

AUTOMATIZACIÓN MANTENIMIENTO

Enero 2022 – Febrero 2023

- Desarrolle queries de requerimientos de repuestos de una base de datos SQL
- · Realice entrada de datos de la planta concetradora a un formulario en Excel para su posterior análisis.
- Desplegué proyectos de automatización e integré protocolos de comunicación Modus.
- Ejecute puesta en servicio de tableros de control y fuerza para motores trifasico configurando variadores de velocidad.
- Efectúe mantenimiento de equipos e instrumentos de planta concentradora, Filtrado, PTARD y desorción.

MINERA YANAQUIHUA S.A.C.

Areauipa, Peru

OPERADOR DE PLANTA DESORCIÓN Y FUNDICIÓN

Diciembre 2020 - Diciembre 2021

- Desarrolle un formulario en Excel VBA para la recoleccion de datos de equipos y asi poder aplicar un mantenimiento preventivo.
- · Coordine actividades con los otros operadores y supervisores tambien realice informes de la operación.
- Opere los equipos de planta desorción siguiendo los procedimientos y protocolos establecidos.
- · Colabore en el comisionamiento y arranque de planta desorción asi como propuse mejoras al area.

FREELANCE Remoto

DATA ANALYST Oct. 2018 - March 2021

- Diseñe dashboard interactivos en Power BI para la visualizacion de KPIs para el área de mantenimiento y retail.
- Realice recolección y limpieza de datos de SQL server y de archivos .CSV para su posterior analisis.
- Realice análisis descriptivo para identificar tendencias y mejoras apartir de los datos proporcionados por el cliente.
- Identifique insight clave sobre el equipo que mas consume en mantenimiento y por cual se realiza paradas en el área en una fabrica de fundición de acero.

CONSYTEC S.R.L. Arequipa, Peru

PRACTICANTE DE MANTTO ELECTRICO E INSTRUMENTISTA

Agosto 2019 - Marzo 2020

- Desarrolle en Excel VBA formularios para el llenado de datos de forma automatica ahorrando tiempo del personal
- Implemente un sistema de control de cambio de varillas con PLC Mitsubishi para la perforadora hidraulica ECM 720.